臺灣高等法院民事判決　　　　　　　　　　　　　　　九十二年度訴易字第八六號
　　原　　　告　乙○○
　　　　　　　　甲○○
　　共　　　同
　　訴訟代理人　陳傳中律師
　　複　代理人　高瑩律師
　　被　　　告　丙○○
　　訴訟代理人　郭振茂律師
右當事人間因侵權行為損害賠償事件，經刑事庭移送前來，本院於民國九十三年九月七
日言詞辯論終結，判決如下：
    主      文
被告應給付原告乙○○新臺幣肆拾萬捌仟柒佰柒拾壹元、給付原告甲○○新臺幣捌
仟壹佰元，及均自民國九十二年十一月五日起至清償日止，按週年利率百分之五計算
之利息。
原告其餘之訴駁回。
訴訟費用由被告負擔百分之四十三，原告乙○○負擔百分之五十四，餘由原告甲○○
負擔。
    事實及理由
壹、程序方面
    按「訴之變更或追加，非經他造同意，不得為之。但第二百五十五條第一項第
    二款至第六款情形，不在此限。」、「訴狀送達後，原告不得將原訴變更或追加
    他訴，但擴張或減縮應受判決事項之聲明者，不在此限。」，民事訴訟法第四百
    四十六條第一項、第二百五十五條第一項第三款分別定有明文。查本件原告於提
    起刑事附帶民事訴訟原係請求被告應給付原告等新台幣（下同）七十五萬五千七
    百二十元，及自起訴狀繕本送達翌日起至清償日止，按週年利率百分之五計算之
    利息。嗣於本院審理時，變更聲明為請求被告應給付原告乙○○一百萬元，及自
    起訴狀繕本送達翌日起至清償日止，按週年利率百分之五計算之利息；被告應給
    付原告甲○○三萬五千元，及自起訴狀繕本送達翌日起至清償日止，按週年利率
    百分之五計算之利息；核屬擴張或減縮應受判決事項之聲明，依民事訴訟法第四
    百四十六條第一項、第二百五十五條第一項第三款，應予准許，合先敘明。
貳、實體方面
一、原告起訴主張：被告係計程車司機，以駕車載客為業，於民國（下同）九十一年
    五月七日下午，駕駛車號九Ｂ—六三五號營業小客車，沿台北市○○區○○路由
    南往北行駛，本應注意汽車行駛時，應將車門關閉良好，竟疏未注意其所駕駛之
    營業小客車右後車門並未緊閉而貿然前行，於同日下午二時三十分許，行經台北
    市○○路、許昌街口附近停等紅燈時，適有原告甲○○騎乘車牌號碼ＴＺＣ—四
    ○九號輕型機車附載原告乙○○，與該營業小客車沿同路同向行駛，行經該營業
    小客車右側，該營業小客車之右後車門因未關閉良好而突然開啟，撞及原告乙○
    ○之左腳，且原告甲○○所騎乘之前開機車因重心不穩乃向右傾倒，撞及違規臨
    時停放該處由訴外人簡維君駕駛之車號ＢＢ—七八九三號自小客車，原告甲○○
    因而受有右腳踝挫傷，乙○○則因此受有左膝後十字韌帶撕裂性骨折之傷害。原
    告甲○○因右腳踝挫傷，支出醫療費用共計五千元；原告乙○○則因左膝後十字
    韌帶性骨折，於同年六月住院開刀，至十月開刀取出鋼釘後，開始接受物理治療
    至九十三年初，期間共支出醫療費用高達十多萬元，請求醫療費用十一萬一千元
    ；且原告乙○○於九十一年六月十八日至同年十月二十四日止，因下肢無法行動
    ，由其母親劉日英負責照顧其生活起居及飲食，故支付相當於看護費用於實際為
    看護之母親，每日一千五百元，共一百二十六天，合計為十八萬九千元；又原告
    乙○○自九十一年五月起即因長期開刀治療復健無法正常工作，竟遭原僱主阿羅
    哈客運股份有限公司（下稱阿羅哈公司）片面發函革職，直至九十三年一月份始
    尋獲工作，共計十八個月未能有任何收入，原告乙○○因受傷不能工作及失業期
    間減少勞動能力所受之損害共計四十萬元；另原告甲○○因右腳踝挫傷，請求精
    神慰撫金三萬元，而原告乙○○受傷後無法正常工作而致失業，終年無法正常行
    動而身心備受煎熬，請求精神慰撫金三十萬元。爰依侵權行為損害賠償請求權，
    請求判命(一)被告應給付原告乙○○一百萬元，及自起訴狀繕本送達翌日起至清償
    之日止，按週年利率百分之五計算之利息。(二)被告應給付原告甲○○三萬五千元
    ，及自起訴狀繕本送達之翌日起至清償之日止，按週年利率百分之五計算之利息
    。
二、被告則以：本件刑事確定判決之認定有部分與事實不符，本件車禍係因原告甲○
    ○騎乘機車於停等紅燈時未減速強行鑽越車陣，行經伊之車右側時，擦撞伊之車
    右後門，致右後車門因受外力撞擊而彈開，絕非單純車門未緊閉良好所致，是原
    告對系爭車禍事故之發生與有過失。又本件車禍事故發生後，原告甲○○因未受
    傷，故未與原告乙○○前往國立台灣大學醫學院附設醫院（下稱台大醫院）急診
    部就醫，何需至永和建成中醫診所（下稱永和建成中醫）就診，又其就診時主訴
    之治療項目為「右踝挫傷，足背痛、扭傷、瘀血踵痛」，是原告甲○○增加「大
    腿酸痛，腰酸痛」、「小腿酸痛」等之治療項目，明顯非本件事故引致之傷痛病
    痛之治療費用，不應由被告負擔。而當時原告乙○○就醫時係主訴「右腳」受傷
    ，經醫師診治塗藥說明無礙可回家，被告於代為繳付該次醫療費用九百五十元後
    離開醫院，如原告乙○○因本件車禍事故而受有「左膝後十字韌帶撕裂性骨折」
    之傷害，受傷當日必已感受重大苦痛，並於急診時即已發現並立即就醫，且伊右
    後車門開啟撞及原告乙○○之左腳時，原告乙○○距離伊之車右後門很近，彈開
    時撞到原告乙○○左腳之力道甚微，不致造成原告乙○○左膝後十字韌帶撕裂性
    骨折之嚴重傷害。退步言之，縱認原告乙○○確因本件事故受有上述之傷害，惟
    其請求賠償之金額亦有謬誤及不實之處。再者，原告乙○○已因本件事故獲美國
    環球產物保險有限公司（下稱環球產險公司）給付強制汽車責任保險金十四萬六
    千七百九十二元，原告甲○○獲得給付六千六百二十五元，自應將原告得請求伊
    賠償之損害額中扣除上開保險金額等語，資為抗辯。並於本院聲明：原告之訴駁
    回。
三、原告主張：被告於前揭時、地駕駛車號九Ｂ—六三五號營業小客車，疏未注意其
    所駕駛之營業小客車右後車門並未緊閉而貿然前行，行經台北市○○路、許昌街
    口附近停等紅燈時，適有原告甲○○騎乘車牌號碼ＴＺＣ—四○九號輕型機車附
    載原告乙○○，行經該營業小客車右側，該營業小客車之右後車門因未關閉良好
    而突然開啟，撞及原告乙○○之左腳，且原告甲○○所騎乘之前開機車因重心不
    穩乃向右傾倒，撞及違規臨時停放該處由訴外人簡維君駕駛之車號ＢＢ—七八九
    三號自小客車，原告甲○○因而受有右腳踝挫傷，乙○○則因此受有左膝後十字
    韌帶撕裂性骨折之傷害等情，業據其等提出台北市立仁愛醫院（下稱仁愛醫院）
    、台大醫院及永和建成中醫診斷證明書影本為證（見本院交附民卷第七至十一頁
    、本院卷第五四頁）。被告固不否認於前揭時、地因所駕駛車號九Ｂ—六三五號
    營業小客車之右後車門突然開啟，撞及原告乙○○之左腳，而發生車禍事故，惟
    以前開情詞置辯。故本件所應審究者，厥為：(一)系爭車禍之發生，原告是否受有
    傷害，被告是否有過失而應負賠償責任？又原告是否與有過失？(二)原告乙○○、
    甲○○得分別請求被告賠償之金額若干？茲分項詳析如后：
  (一)系爭車禍之發生，原告是否受有傷害，被告是否有過失而應負賠償責任？又原告
    是否與有過失？
    1.被告肇事後於警訊時自承：「我載乘客至台灣產物公司下車，後又往前行駛，
      至館前路（南往北）新光百貨附近，等紅燈，突然我右車門打開，不慎碰到Ｔ
      ＺＣ—四○九號機車，使後座乘客（乙○○）左腳受傷，機車倒向另部自小客
      車（ＢＢ—七八九三），．．．．」等語（見台灣台北地方法院檢察署九十二
      年度偵字第二四四八號卷第三頁背面、第十一頁），於偵查中亦自承當日伊車
      右後車門並未關緊等語（見同前偵查卷第二四頁），且台北市政府警察局交通
      警察大隊（下稱北市交通大隊）亦認肇事原因為被告未將車門關閉良好所致，
      亦有道路交通事故調查報告表、道路交通事故補充資料表、交通事故談話紀錄
      表、北市交通大隊交通事故分析研判表及肇事原因初步分析研判表等件附卷可
      稽（見同前偵查卷第九至十七頁）。被告雖抗辯：因原告甲○○騎乘機車擦撞
      伊之車右後門，致右後車門因受外力撞擊而彈開，絕非單純車門未緊閉良好所
      致，原告對系爭車禍事故之發生與有過失等語。然依刑事案卷所附照片顯示，
      並無被告於刑事案件審理時所稱其車輛破洞情形（見台灣台北地方法院【下稱
      台北地院】九十二年度交易字第一六一號卷第十七頁），且被告車門若有確實
      關緊，衡情縱經碰撞，亦不可能輕易開啟，被告復未舉證證明其車右後門，確
      有遭原告甲○○所騎乘機車擦撞之情，被告之抗辯，自不足採。雖北市交通大
      隊交通事故分析研判表及交通事故證明書「肇事經過」欄記載：「ＴＺＣ—四
      ○九號機車沿館前路第四車道南向北行駛至肇事地點時附載人左腳撞及同方向
      九Ｂ—六三五營小客車右後車門，ＴＺＣ—四○九輕型機車駕駛人再撞及同方
      向路邊停車ＢＢ—七八九三自小客車左前車門而肇事」等語，惟該欄僅係略述
      肇事經過，並未就發生擦撞之原因加以說明，而前開交通事故分析研判表「肇
      因研判」欄已載明：九Ｂ—六三五營小客車未將車門關閉良好，而就ＴＺＣ—
      四○九輕型機車僅記載未帶行照，並未記載過失原因，自不能單憑前開「肇事
      經過」欄之記載，遽認被告車右後門係因原告甲○○騎乘機車擦撞而彈開，自
      難以此作為有利於被告之證據。
    2.查原告甲○○因本件車禍受傷，於事發當日（即九十一年五月七日）下午即至
      永和建成中醫就診，經醫生診斷為右踝挫傷、足背痛、扭挫傷瘀血腫痛，有該
      診所九十二年五月三十日（九二）永建（川）字第○○九號、九十三年八月四
      日（九三）永建（川）字第○○一號函及附件之病歷表、就醫紀錄在卷足憑（
      見台北地院九十二年度交易字第一六一號卷第四六至五五頁、本院卷第二一二
      至二二一頁），且被告亦不否認當日事發後，原告甲○○所騎乘之機車向右傾
      倒，撞擊右側違規停放之車號ＢＢ—七八九三號自小客車，顯見當日因事發突
      然，該機車失去重心而右傾，原告甲○○當日之右踝挫傷等傷害，堪認係因本
      件事故所造成。被告抗辯：原告甲○○並未因本件事故而受傷，其當日若有受
      傷，應與原告乙○○一同至台大醫院就診，竟遲至九個半月之後始行提出診斷
      書，該診斷證明書不實在云云，亦難以採信。
    3.另查原告乙○○於事發當日至台大醫院急診就醫，主訴為左膝疼痛，疑關節障
      礙，嗣後再至該院就診，經門診ＭＲＩ（核磁共振造影）證實為後十字韌帶撕
      裂性骨折，該傷勢與急診就診傷勢有關，亦有該院九十二年五月二十七日（九
      十二）校附醫秘字第九二○○二○五一六八號函及病歷資料表附卷可考（見台
      北地院九十二年度交易字第一六一號卷第五八頁），顯見原告乙○○確實因本
      件事故，受有左膝後十字韌帶撕裂性骨折之傷害。被告抗辯：原告乙○○當日
      僅右腳受傷、前開傷勢並非本件事故所致云云，核與前開事證不符，亦委無足
      取。
    4.本件車禍肇事原因為被告未將車門關閉良好所致，而原告等確因本件車禍受有
      傷害，已詳如前述，則被告之過失與原告等之受傷間，顯有相當因果關係，且
      被告所涉過失傷害罪，經臺北地院九十二年度交易字第一六一號刑事判決判處
      有期徒刑三月，並經本院刑事庭九十二年度交上易字第四一九號刑事判決駁回
      被告之上訴，而告確定在案，亦經本院調閱九十二年交上易字第四一九號刑事
      案卷全卷查明屬實，被告之過失行為，足堪認定，原告之主張，自堪信為真實
      。
  (二)原告乙○○、甲○○得分別請求被告賠償之金額若干？
    按因故意或過失不法侵害他人之權利者，負損害賠償責任；汽車、機車或其他非
    依軌道行駛之動力車輛，在使用中加損害於他人者，駕駛人應賠償因此所生之損
    害；又不法侵害他人之身體或健康者，對於被害人因此喪失或減少勞動能力或增
    加生活上之需要者，應負損害賠償責任；又不法侵害他人之身體、健康、名譽或
    自由者，被害人雖非財產上之損害，亦得請求賠償相當之金額；民法第一百八十
    四條第一項前段、第一百九十一條之二、第一百九十三條第一項、第一百九十五
    條第一項前段分別定有明文。本件被告駕駛車號九Ｂ—六三五號營業小客車，本
    應注意汽車行駛時，應將車門關閉良好，竟疏未注意營業小客車右後車門並未緊
    閉而貿然前行，該營業小客車之右後車門因未關閉良好而突然開啟，撞及原告乙
    ○○之左腳，且原告甲○○所騎乘之前開機車因重心不穩乃向右傾倒，致原告等
    因而受傷，原告等請求被告負損害賠償責任，自屬有據。茲就原告等請求之各項
    損害，分別審酌如下：
　  1.醫藥費部分：
      原告主張：原告乙○○因系爭車禍，受有左膝後十字韌帶性骨折之傷害，並於
      同年六月住院開刀，至十月開刀取出鋼釘後，開始接受物理治療至九十三年初
      ，共支出醫療費用十多萬元；而原告甲○○亦因車禍受有右踝挫傷，足背痛、
      扭搓傷瘀血腫痛等傷害，共花費醫療費用五千元；業據提出醫療費用明細表、
      收據等為證（見本院卷第一○九、一一○、一一二至一五四頁）。被告則抗辯
      ：原告乙○○復健並不需住院，卻前往仁愛醫院住院復健，致增加病房費及伙
      食費之支出，此並非必要之醫療費用，應予剔除，另原告甲○○自九十一年五
      月三十一日至八月二十三日，到永和建成中醫就診再增加治療項目「大腿酸痛
      ，腰酸痛」、「小腿酸痛」，增加之治療項目顯非本件事故引致之傷痛，應係
      其他事故或原告自身病痛所引致者，此部分之治療費用不應請求被告負擔等語
      。經查，原告乙○○提出之醫療費用收據，經扣除其中之證明費六百元、及被
      告所陳其於九十一年五月七日急診時所代墊之九百五十元、原告乙○○住院期
      間之伙食費用一萬七千二百八十元後，為十一萬四千四百二十四元，而原告乙
      ○○僅請求十一萬一千元，自應予准許。另原告甲○○因右踝挫傷、足背痛、
      扭挫傷瘀血腫痛，自九十一年五月七日至九十一年八月二十三日至永和建成中
      醫就診，共計就診二十五次，自行支付醫療費用三千一百元，其餘部分則為健
      保給付，有該診所九十三年八月四日（九三）永建（川）字第○○一號函在卷
      可考，原告甲○○自僅得就其自負額部分，請求被告賠償，則原告甲○○請求
      醫療費用三千一百元，應予准許。原告甲○○逾此部分之請求，則屬無據，不
      應准許。至病患是否需住院治療，均須經醫師診斷後由醫師決定，衡情病患並
      無決定權，依原告乙○○所提出之仁愛醫院診斷證明書載明「左膝後十字韌帶
      斷裂（術後）合併關節攣縮，正接受復健治療中」（見本院交附民卷第七頁）
      ，顯見原告乙○○係因手術後合併關節攣縮，始住院接受復健治療，而被告復
      未舉證證明原告乙○○復健並不需住院，被告抗辯原告乙○○復健並不需住院
      ，顯不足採。又原告甲○○自九十一年五月三十一日至八月二十三日，到永和
      建成中醫就診雖增加治療項目「大腿酸痛，腰酸痛」、「小腿酸痛」，惟其主
      訴仍為「右踝挫傷、足背痛、扭挫傷瘀血腫痛」，此有該診所病歷表、就醫紀
      錄附卷可參，被告復未舉證證明原告甲○○增加之治療項目非本件事故引致之
      傷痛，其抗辯亦委不足採。
　  2.減少勞動能力部分：
      原告乙○○主張：伊因左膝後十字韌帶性骨折，於九十一年五月起即因長期開
      刀治療復健無法正常工作，且因而遭原僱主阿羅哈公司革職，共計十八個月未
      能有任何收入，而任職阿羅哈公司時，每月薪資為二萬二千元，爰請求減少勞
      動能力所受之損害四十萬元等語，固據提出各類所得扣繳暨免扣繳憑單影本、
      存證信函為證（見本院卷第七五、七六頁）。然查，依該扣繳憑單之記載觀之
      ，所得期間為九十一年三月至六月計四個月之期間，給付總額為四萬三千二百
      四十元，平均每月薪資為一萬零八百十元，縱認伊於六月十八日起因住院開刀
      而有工作不足月之情事，而以三點五個月計算，每月平均薪資亦為一萬二千三
      百五十四元。又依原告乙○○所提阿羅哈公司之存證信函內容觀之，其解僱原
      因係因原告乙○○「自九十一年六月十八日下班後，即未再到公司上班，亦未
      辦理請假手續，依公司管理規則第十四條第一項第六款無正當理由連續曠職三
      日或一個月內曠職達六日者」，足見原告乙○○係因未向任職之阿羅哈公司辦
      理請假手續，致遭該公司以「曠職」為由解僱，其遭解僱顯係原告乙○○自己
      之故意或疏失行為所致。而原告乙○○九十一年六月十九日在台大醫院接受手
      術內置鋼釘固定，於同年月二十六日出院，手術後宜休養三個月，活動不便須
      專人照護，有台大醫院診斷證書附卷可憑（見本院卷第三五頁），連同其自九
      十一年五月七日車禍受傷至手術治療、暨於九十一年八月十九日至同年十月二
      十四日於仁愛醫院因復健住院六十七天，原告乙○○因受傷無法正常工作之時
      間，最多亦僅為自九十一年五月七日起至同年十月二十四日止，共五月又十七
      日，以其月平均薪資一萬二千三百五十四元計算，此期間原告乙○○減少勞動
      能力之損害為六萬八千七百七十一元（即12,354×5+12,354÷30×17=68,771
      ，元以下四捨五入）。故原告乙○○請求減少勞動能力之損害六萬八千七百七
      十一元，為有理由，應予准許，逾此部分之請求則為無理由，不應准許。
　  3.增加生活上需要部分：
      原告乙○○主張：伊於九十一年六月十八日至同年十月二十四日止，因下肢無
      法行動，由伊之母親劉日英負責照顧其生活起居及飲食，並由伊支付相當於看
      護費用予於實際為看護之母親，每日一千五百元，共一百二十六天，合計為十
      八萬九千元，業據提出台北縣政府傷病醫療看護費用補助額度、看護收據為證
      （見本院卷第一一一、一九三頁）。按「因親屬受傷，而由親屬代為照顧，被
      害人之起居，固係基於親情，但親屬看護所付出之勞力，並非不能評價為金錢
      ，只因兩者身分關係密切而免除支付義務，此種親屬基於身分關係之恩惠，自
      不能加惠於加害人。故由親屬看護時，雖無現實看護費之支付，亦宜認被害人
      受有相當於看護費之損害，得向加害人請求賠償。」（最高法院八十六年二○
      ○五號判決意旨參照）。經查，原告乙○○確於九十一年六月十八日在台大醫
      院住院，同年月十九日接受手術內置鋼釘固定，於同年月二十六日出院，共住
      院九日，又於九十一年八月十九日至十月二十四日前往仁愛醫院復健住院六十
      七天，已詳如前述，並有台大醫院診斷證書、仁愛醫院收據附卷可憑（見本院
      卷第五四、一三五至一三八頁），而此段期間原告乙○○活動不便須專人照護
      ，則其由母親劉日英負責照顧其生活起居及飲食，原告乙○○請求此段期間之
      看護費十八萬九千元，經核此亦屬其增加生活上需要之損害，且其所請求之金
      額亦屬合理，應予准許。
　  4.精神慰撫金部分：
      原告乙○○主張：伊因此事件無法正常工作而致失業，終年無法正常行動而身
      心備受煎熬，且每欲與被告協商和解事宜均無著，備受終年訴訟之累，故請求
      精神慰撫金三十萬；原告甲○○則請求精神慰撫金三萬元等語。被告則抗辯：
      伊係以駕駛計程車為業之貧戶，目前所住之居所係向他人租賃之三坪寬違建房
      屋，孩子仍在就讀沒有能力工作，原告請求之精神慰金撫金，顯非伊所能負擔
      等語。本院審酌原告乙○○係高中畢業，原在阿羅哈公司擔任客車小姐，月薪
      約一萬二千三百五十四元，原告甲○○目前大專肄業，被告為高中畢業，現為
      計程車司機，每月所得約二萬五千元至三萬元，及兩造身分、地位、經濟能力
      、原告等所受痛苦之情，認原告乙○○、甲○○請求之精神慰藉金分別以七萬
      元、五千元為適當，原告乙○○、甲○○逾此部分之請求則不適當，為無理由
      ，不應准許。
    5.被告雖抗辯：原告乙○○已因本件事故獲環球產險公司給付強制汽車責任保險
      金十四萬六千七百九十二元、原告甲○○獲得給付六千六百二十五元，自應將
      原告得請求伊賠償之損害額中扣除上開保險金額等語。按強制汽車責任保險法
      第三十條固規定：「保險人依本法規定給付之保險金，視為加害人或被保險人
      損害賠償金額之一部份；加害人或被保險人受賠償請求時，得扣除之。」。惟
      查，強制汽車責任保險法之保險人於被保險人駕駛被保險汽車發生交通事故，
      致第三人傷殘死亡，始負保險賠償給付義務。而該法第九條所稱之加害人係指
      汽車交通事故之行為人，受害人係指因汽車交通事故遭致體傷、殘傷或死亡之
      人。又依強制汽車責任保險法施行細則第三條第二項：「汽車交通事故僅涉及
      一輛汽車者，受害人不包括該汽車之駕駛人」之規定，顯將己車之駕駛人排除
      在外，亦即駕駛人之傷殘或死亡乃傷害保險之保障範圍，不能與屬責任保險之
      現行汽車責任強制保險相混淆。換言之，被保險人對於第三人依法不需負賠償
      責任時，保險人並無給付保險金之責。本件原告所領取之保險金，為其自己繳
      費，保險金之給付，顯屬自行投保之契約利益，與被告之汽車強制責任保險無
      關，加害人（即被告）自不得爰引強制汽車責任保險法第三十條規定，扣除已
      原告受領之保險金。被告執此抗辯，亦非可採。
    6.綜上，原告乙○○因本件車禍所生財產上及非財產上之損害總額為四十三萬八
      千七百七十一元（即111,000+68,771+189,000+70,000=438,771）， 原告甲○
      ○因本件車禍所生財產上及非財產上之損害總額為八千一百元（即3,100+5,00
      0=8,100）。
四、綜上所述，原告主張：被告駕駛車號九Ｂ—六三五號營業小客車，疏未注意營業
    小客車右後車門並未緊閉而貿然前行，致右後車門突然開啟，撞及原告乙○○之
    左腳，且原告甲○○所騎乘之前開機車因重心不穩乃向右傾倒，致原告等因而受
    傷，為可採。從而，原告依侵權行為之法律關係，請求被告給付原告乙○○四十
    三萬八千七百七十一元、給付原告原告甲○○八千一百元，及均自九十二年十一
    月五日（即起訴狀繕本送達翌日）起至清償日止，按週年利率百分之五計算之利
    息，為有理由，應予准許。原告逾此範圍之請求，則為無理由，應予駁回。
據上論結，本件原告之訴為一部有理由，一部無理由，爰為判決如主文。
中　　　華　　　民　　　國　　九十三　　年　　　九　　　月　　二十一　　日
                              民事第十七庭
                                  審判長法  官  黃  騰  耀
                                        法  官  楊  絮  雲
                                        法  官  許  文  章
正本係照原本作成。
不得上訴。
中　　　華　　　民　　　國　　九十三　　年　　　九　　　月　　二十三　　日
　　　　　　　　　　　　　　　　　　　　書記官  李  明  昇
